臺灣高等法院民事裁定
107年度訴易字第32號
原      告  林明源  
訴訟代理人  余瑞陞律師
上列原告因與被告楊采蓉間請求侵權行為損害賠償事件，提起刑
事附帶民事訴訟，經本院刑事庭裁定移送前來（105 年度附民字
第306 號），原告為訴之追加，本院裁定如下：
    主  文
原告應於收受本裁定五日內，補繳第二審裁判費新臺幣貳萬壹仟
肆佰參拾捌元，逾期即駁回原告追加之訴。
    理  由
一、按提起民事訴訟，應依民事訴訟法第77條之13規定繳納裁判
    費，此為必須具備之程式。次按，原告之訴有起訴不合程式
    或不備其他要件之情形，依其情形可以補正，經審判長定期
    間命其補正而不補正者，法院應以裁定駁回之，民事訴訟法
    第249 條第1 項第6 款定有明文。復按，刑事法院依刑事訴
    訟法第504 條第1 項以裁定將附帶民事訴訟移送同院民事庭
    ，依同條第2 項規定，固應免納裁判費，然所應免納裁判費
    之範圍，以移送前之附帶民事訴訟為限，一經移送同院民事
    庭，即應適用民事訴訟法之規定，如原告於移送民事庭後，
    為訴之變更、追加或擴張應受判決事項之聲明，超過移送前
    所請求之範圍者，就超過移送前所請求之範圍部分，仍有繳
    納裁判費之義務（最高法院76年台上字第781 號判例參照）
    。又訴之同一與否，以當事人、訴訟標的及訴之聲明三者是
    否同一為斷，如在訴訟進行中三者有一追加或變更，即應認
    原訴已有追加或變更。另民事訴訟法第77條之15第3 項規定
    ：「訴之變更或追加，其變更或追加後訴訟標的之價額超過
    原訴訟標的之價額者，就其超過部分補徵裁判費」，所謂超
    過部分，非僅指請求金額或標的價額之增加，尚應包括請求
    金額相同，但訴訟標的變更或追加之情形（最高法院105 年
    度台抗字第137 號裁定意旨參照）。
二、查本件原告於本院刑事庭提起附帶民事訴訟，主張依民法第
    184 條第1 項請求被告給付其新臺幣（下同）136 萬7,205 
    元及自起訴狀繕本送達翌日起算法定遲延利息，併本於同一
    基礎事實另依民法第179 條不當得利規定為請求權基礎（見
    附民卷第1 至3 頁）。經本院刑事庭於民國106 年12月28日
    以105 年度附民字第306號裁定移送本院民事庭審理後，原
    告又本於同一基礎事實，追加民法第227 條第1 項、第226 
    條第1 項債務不履行損害賠償請求權，擴張聲明為被告應給
    付其140 萬4,814 元，其中136 萬7,205 元自起訴狀繕本送
    達翌日起算，餘3 萬7,609 元自107 年4 月9 日民事準備二
    狀繕本送達翌日起算，均至清償日止之法定遲延利息（見本
    院卷一第65至67、101 至104、195 至197  頁），且就擴張
    3 萬7,609 元部分繳納裁判費1,000 元（見本院卷一第3 頁
    ），是原告於本件移送民事庭審理後追加之請求權基礎，係
    就擴張聲明數額140 萬4,814 元，追加主張數項訴訟標的，
    應依法補繳裁判費，核其訴訟標的金額為140萬4,814 元，
    應徵第二審裁判費2 萬2,438 元，扣除前已納之1,000元，
    尚應補繳2 萬1,438 元。茲命原告於收受本裁定正本送達5 
    日內如數補繳，逾期不繳，即駁回其追加之訴。
三、爰裁定如主文。
中　　華　　民　　國　　109 　年　　1 　　月　　22　　日
                  民事第十三庭  
                      審判長法  官  陳麗芬
                            法  官  林純如
                            法  官  湯千慧


正本係照原本作成。
不得抗告。
中　　華　　民　　國　　109 　年　　1 　　月　　22　　日

　　　　　　　　　　　　　  書記官  江怡萱